ACORDAO-COMPLETO-2518377

ACÓRDÃO DE RELAÇÃO

ACÓRDÃO DE RELAÇÃO 18447/2021 ATA 39/2021 - PRIMEIRA CÂMARA

Acórdão 18447/2021-TCU-Primeira Câmara
Os Ministros do Tribunal de Contas da União, reunidos em sessão da Primeira Câmara, ACORDAM, por unanimidade, com fundamento nos arts. 1º, inciso V, e 39 da Lei 8.443/92, c/c o art. 143 do Regimento Interno, em considerar legais para fins de registro os atos de admissão de pessoal a seguir relacionados, e em adotar a seguinte medida, de acordo com o parecer emitido pelo Ministério Público:
1. Processo TC-Processo 030.684/2021-8 (ATOS DE ADMISSÃO) 
	1.1. Interessadas: Liscia Lamenha Apolinário Ferreira (XXX.276.634-XX) ; Luana de Lima Araujo Souza (XXX.019.784-XX) ; Márcia Vanderlei dos Santos (XXX.052.054-XX) ; Mayna Laís Tenório de Araujo (XXX.375.564-XX) .
	1.2. Demais interessados: Laura Priscila Almeida Santos (XXX.114.104-XX) .
	1.3. Órgão/Entidade: Universidade Federal de Alagoas.
	1.4. Relator: Ministro Walton Alencar Rodrigues.
	1.5. Representante do Ministério Público: Procuradora-Geral Cristina Machado da Costa e Silva.
	1.6. Unidade Técnica: Secretaria de Fiscalização de Integridade de Atos e Pagamentos de Pessoal e de Benefícios Sociais (Sefip) .
	1.7. Representação legal: não há.
	1.8. Medida:
	1.8.1. Ordenar à Secretaria de Fiscalização de Integridade de Atos e Pagamentos de Pessoal e de Benefícios Sociais que, quanto ao ato de peça 3, referente à servidora Laura Priscila Almeida Santos (077.114.104- 17) , realize diligência à Universidade Federal de Alagoas para que: 
	1.8.2. informe se os dois cargos de assistente social ocupados pela servidora na UFAL e na Prefeitura Municipal de Taquarana - AL (fl. 5 da peça 9) , são pertencentes a quadro de pessoal da área de saúde, observando-se que a acumulação dos cargos de assistente social, se for o caso, não é permitida se tal cargo/emprego integrar quadro normal de pessoal, conforme artigo 37, inciso XVI, alínea "c", da Constituição Federal, e de acordo com o entendimento constante dos Acórdãos 7859/2013 - 1.ª Câmara - e 5086/2015 - 2.ª Câmara; 
	1.8.3. indique onde está lotada a servidora na UFAL e se nessa lotação a interessada desempenha atividade da área de saúde; 
	1.8.4. esclareça a denominação, a carga horária e o regime do outro cargo ocupado pela servidora na Prefeitura Municipal de Taquarana - AL, indicando se o cargo em evidência é da área de saúde e se pode ser acumulado com o cargo de assistente social na UFAL, e 
	1.8.5. encaminhe cópia da escala de trabalho a ser desempenhada pela interessada em cada um dos vínculos, a fim de se aferir a compatibilidade de horários, bem como a cópia da declaração de acumulação firmada pela servidora à data da posse no UFAL.

Primeira Câmara

Universidade Federal de Alagoas.

Liscia Lamenha Apolinário Ferreira (XXX.276.634-XX); Luana de Lima Araujo Souza (XXX.019.784-XX); Márcia Vanderlei dos Santos (XXX.052.054-XX); Mayna Laís Tenório de Araujo (XXX.375.564-XX).

WALTON ALENCAR RODRIGUES

não há.

ATOS DE ADMISSÃO (ADS)

Secretaria de Fiscalização de Integridade de Atos e Pagamentos de Pessoal e de Benefícios Sociais (Sefip).